【裁判字號】    89,自緝,17
【裁判日期】    890330
【裁判案由】    侵占
【裁判全文】
臺灣臺北地方法院刑事判決                          八十九年度自緝字第一七號
    自  訴  人  萬事得交通有限公司
    代  表  人  甲○○
    被      告  乙○○
右列被告因侵占案件，經自訴人提起自訴，本院判決如左：
    主  文
乙○○意圖為自己不法之所有，而侵占自己持有他人之物，處拘役伍拾日，緩刑貳年
。
    事  實
一、乙○○自民國八十二年九月二十四日起，即向設址於台北市○○區○○路二段四
    八四巷六號一樓萬事得交通有限公司（下稱萬事得公司）承租無線電通話機台一
    組，以輔助其營業用小客車之營運能力，雙方並約定每月繳付租金新台幣（下同
    ）一千五百元。詎乙○○因前往南部做生意，無須再使用該營業用小客車，乃自
    八十三年十月間起拒不繳納無線電通話機台使用服務費，並萌自己不法所有之意
    圖，於八十三年底某日，將前開承租之無線電通話機台一組侵占入己，並將之連
    同所有營業用小客車出賣予其友人，嗣萬事得公司於八十五年五月三十一日終止
    租約，同年七月十九日提起本案自訴，乙○○復於八十九年二月十二日通緝到案
    後，始經其友人將前開無線電通話機台一組返還萬事得公司。
二、案經萬事得公司提出自訴。
    理  由
一、右揭事實，迭據自訴人萬事得公司代表人甲○○於庭訊時指訴綦詳，互核被告於
    本院初訊時供承：伊前往南部賣香，賣掉車子時，連無線電也賣掉等情節悉相符
    合，且有萬事得公司專用無線電台執照、計程車無線電租賃契約書、存證信函影
    本各一紙附卷可稽，足見被告確有將前開無線電通話機台據為己有而為處分之犯
    意甚明。至被告於本院審理中雖翻異前詞辯稱：伊賣車於朋友時，因該朋友有意
    續租，故伊未通知自訴人，非伊有侵占該物之犯意云云；惟衡以一般向他人租用
    物品使用之常情，若已無意使用該物，均無不主動與出租人聯繫以解決其等間之
    法律關係併繳付租金，而被告於八十三年底將其所有營業用小客車出賣時，已有
    二月之租金未繳付，此有前開存證信函可資為憑，其既未繳付租金，復未經自訴
    人之同意擅將該無線電通話機台交付他人使用，且自承租該無線電通話機台迄自
    因本案遭逮捕前，均未主動聯繫自訴人以釐清其等間之租金與法律關係，益見被
    告前開之所辯，與常情不符，不足採信。本件事證已臻明確，被告犯行堪以認定
    ，應予依法論科。
二、核被告所為，係犯刑法第三百三十五條第一項之侵占罪。爰審酌被告並無前科，
    素行尚佳，及其犯罪之動機、手段、所生危害非鉅、犯後態度良好且與被害人已
    達成和解等一切情狀，量處如主文所示之刑，以資懲儆。查被告前未曾受有期徒
    刑以上刑之宣告，台灣高等法院檢察署刑案紀錄簡覆表一紙附卷可憑，其因一時
    失慮，偶罹刑典，惟事後已深具悔意，且就積欠之租金，亦與被害人達成和解，
    有和解書影本一紙在卷可佐，是其經此刑之宣告後，應知警惕而無再犯之虞，本
    院因認暫不執行其刑為當，併予宣告緩刑二年，用啟自新。
據上論斷，應依刑事訴訟法第三百四十三條、第二百九十九條第一項前段、刑法第三
百三十五條第一項、第七十四條第一款，罰金罰鍰提高標準條例第一條前段，判決如
主文。
中    華    民    國      八十九      年     三         月      三十    日
                                      臺灣臺北地方法院刑事第七庭
                                          法  官  蔡  世  祺
右正本證明與原本無異。
如不服本判決，應於判決送達後十日內，向本院提出上訴狀。
                                          書記官  李  文  椿
中    華    民    國      八十九      年     三         月     三十一   日
附錄本案論罪科刑法條全文
刑法第三百三十五條第一項
意圖為自己或第三人不法之所有，而侵占自己持有他人之物者，處五年以下有期徒刑
、拘役或科或併科一千元以下罰金。


司法院資訊處製作；財團法人民間司法改革基金會備份。
